---
title: "Przykłady"
author: "Michał Burdukiewicz"
date: "11-12-2021"
output: html_document
---

```{r setup, include=FALSE}
knitr::opts_chunk$set(echo = FALSE, warning = FALSE, message = FALSE)
library(dplyr)
library(ggplot2)
library(ggthemes)
library(rayshader)
theme_set(theme_bw())
```

```{r}
set.seed(15390)
dat <- droplevels(diamonds[sample(1L:nrow(diamonds), 100), ])
```



## Rysunek 1

```{r}
ggplot(dat, aes(x = cut, y = price)) +
  geom_boxplot(outlier.color = NA) +
  geom_point(position = "jitter") 
```

Cel: pokazanie zależności ceny od cięcia.



## Rysunek 2

```{r}
group_by(dat, cut, clarity) %>% 
  summarise(count = length(price)) %>% 
  ggplot(aes(x = cut, y = clarity, fill = count)) +
  geom_tile(color = "black") +
  scale_fill_gradient(low = "white", high = "black")
```

Cel: pokazanie liczby diamentów w zależności od cięcia i czystości.



## Rysunek 3

```{r}
ggplot(dat, aes(x = carat, y = price, shape = clarity)) +
  geom_point()
```

Cel: pokazanie zależności ceny od liczby karatów i czystości.



## Rysunek 4

```{r}
p <- ggplot(dat, aes(x = carat, y = price)) +
  stat_density2d(aes(fill = ..level..), geom = "polygon")

plot_gg(p, width = 3, height = 3)
rgl::rglwidget()
rgl::rgl.close()
```

Cel: pokazać zależność ceny od liczby karatów.




## Rysunek 5

```{r,fig.height=7}
ggplot(dat, aes(x = color)) +
  geom_bar() +
  facet_grid(cut ~ clarity, labeller = label_both) 
```

Cel: pokazać liczbę diamentów w określonym kolorze, cięciu i czystości.



## Rysunek 6

```{r}
ggplot(dat, aes(x = price, fill = cut)) +
  geom_histogram() 
```

Cel: pokazać rozkład cen diamentów w zależności od cięcia.
