---
title: "Przykłady i ich poprawione wersje"
author: "Michał Burdukiewicz"
output: html_document
---
  
```{r setup, include=FALSE}
knitr::opts_chunk$set(echo = FALSE, warning = FALSE, message = FALSE)
library(dplyr)
library(ggplot2)
library(ggthemes)
library(rayshader)
library(ggbeeswarm)
library(patchwork)
theme_set(theme_bw())
```

```{r}
set.seed(15390)
dat <- droplevels(diamonds[sample(1L:nrow(diamonds), 100), ])
```



## Rysunek 1

Cel: pokazanie zależności ceny od cięcia.

Rysunek 1
Dane: cięcia; cena
Atrybuty: wizualne, na zasadzie mapy izometrycznej, tak jak na str. 39 wykładu
Geometrie: heatmap
Fasety: brak
Statystyki: gęstość
Koordynaty: kartezjański
Motyw: kolory różne w  zależności od jakości cięcia 

```{r, fig.height=8}

p1 <- ggplot(dat, aes(x = cut, y = price)) +
  geom_boxplot(outlier.color = NA) +
  geom_point(position = "jitter") +
  ggtitle("Przed zmianami")

p2 <- ggplot(dat, aes(x = cut, y = price)) +
  geom_violin() +
  ggtitle("Po zmianach")

p1/p2
```




## Rysunek 2

Cel: pokazanie liczby diamentów w zależności od cięcia i czystości.

Rysunek 2
Dane: czystość, jakość cięć, liczba wystapień
Atrybuty wizualne: ośX: czystość, ośY: liczebność, zróżnicowanie kolorystyczne - rodzaj cięcia
Geometrie: słupkowy skumulowany
Fasety: brak
Statystyki: liczebność (bez zamian)
Koordynaty: kartezjańskie
Motyw: kolory skontrastowane, gradient od zółtego (ideal), przez zielony do granatowego (Fair), legenda opisująca cięcie w pionie z prawej strony, czcionka rozrózniająca opis osi oraz wartości osi Y pokazane w większej gęstości


```{r, fig.height=8}
p1 <- group_by(dat, cut, clarity) %>% 
  summarise(count = length(price)) %>% 
  ggplot(aes(x = cut, y = clarity, fill = count)) +
  geom_tile(color = "black") +
  scale_fill_gradient(low = "white", high = "black") +
  ggtitle("Przed zmianami")

p2 <- group_by(dat, cut, clarity) %>% 
  summarise(count = length(price)) %>% 
  ggplot(aes(x = clarity, y = count, fill = cut)) +
  scale_y_continuous(n.breaks = 10) +
  geom_col() +
  ggtitle("Po zmianach")

p1/p2
```





## Rysunek 3

Cel: pokazanie zależności ceny od liczby karatów i czystości.

wersja I
Dane:
Atrybuty wizualne: kolory zam. kształtów
Geometrie: 
Fasety: oddzielne ze wzgl. na clarity: 
Statystyki:
Kordynanty:
Motyw:
wersja II    
Dane:
Atrybuty wizualne: 
Geometrie: 
Fasety:  
Statystyki:
Kordynanty: price w skali log
Motyw:

```{r, fig.height=8}
p1 <- ggplot(dat, aes(x = carat, y = price, shape = clarity)) +
  geom_point() +
  ggtitle("Przed zmianami")

p2 <- ggplot(dat, aes(x = carat, y = price, color = clarity)) +
  geom_point() +
  facet_wrap(~ clarity) + 
  ggtitle("Po zmianach - wersja 1")

p3 <- ggplot(dat, aes(x = carat, y = log(price), shape = clarity)) +
  geom_point() +
  scale_y_continuous("log(price)") +
  ggtitle("Po zmianach - wersja 2")

p1/p2/p3
```



## Rysunek 4

Cel: pokazać zależność ceny od liczby karatów.

Dane: bez zmian
Aesthetics: 2-D zamiast 3-D, monochromatyczny
Geometries: histogram
Facets: brak
Statistics: gęstość
Coordinates: kartezjańskie
Theme: jedna czcionka, opisanie waluty przy price, monochromatyczny

```{r}
p1 <- ggplot(dat, aes(x = carat, y = price)) +
  stat_density2d(aes(fill = ..level..), geom = "polygon") +
  ggtitle("Przed zmianami")

plot_gg(p1, width = 3, height = 3)
rgl::rglwidget()
rgl::rgl.close()

p2 <- ggplot(dat, aes(x = carat, y = price)) +
  stat_density2d(aes(alpha = ..level..), geom = "polygon", color = "black") +
  scale_y_continuous("price [USD]") +
  ggtitle("Po zmianach")

p2
```






## Rysunek 5

Cel: pokazać liczbę diamentów w określonym kolorze, cięciu i czystości.

Dane bez zmian: count 0-4/color - D-J, clarity, cut
Atrybuty wizualne:oś x  - color, oś y - count, kolory dla poziomów clarity, różne kolory w jednym słupku
Geometrie: słupki
Fasety: usunięcie dla clarity, pozostawienie dla cut, przeniesienie wymiaru cut z wierszy do kolumn
Statystyki: liczebność
Koordynanty: kartezjański
Motyw: usunięcie siatki pionowej, pozostawienie poziomej, zmniejszenie dokładności siatki - co 1, dodanie kolorów (dla clarity), legenda dla kolorów-poziomów clarity, rózne czcionki, dodanie tytułu wykresu, legenda dla kolorów diamentu D-J (gradacja od czystości do żółci)

```{r,fig.height=11}
p2 <- ggplot(dat, aes(x = color, fill = clarity)) +
  geom_bar() +
  facet_wrap( ~ cut, labeller = label_both) +
  theme(panel.grid.major.x = element_blank()) +
  ggtitle("Po zmianach")

p1 <-ggplot(dat, aes(x = color)) +
  geom_bar() +
  facet_grid(cut ~ clarity, labeller = label_both) 
  ggtitle("Przed zmianami")

p1/p2
```


## Rysunek 6

Cel: pokazać rozkład cen diamentów w zależności od cięcia.

Dodanie waluty,
Ewentualne wprowadzenie heatmapy,
Lepsze zaznaczenie podziałek cenowych w histogramie (zlewanie przedziałów ze sobą), ew. zmiana liczby przedziałów w histogramie
Zastosowanie fasetów - co zwiększyłoby czytelność (zrobiony stos i przez to jest nieczytelne),


```{r,fig.height=7}
p1 <- ggplot(dat, aes(x = price, fill = cut)) +
  geom_histogram() +
  ggtitle("Przed zmianami")

p2 <- ggplot(dat, aes(x = price, fill = cut)) +
  geom_histogram(bins = 20) +
  facet_wrap(~ cut) +
  scale_y_continuous("price [USD]") +
  ggtitle("Po zmianach")

p1/p2
```

